【裁判字號】    89,簡上,291
【裁判日期】    900321
【裁判案由】    竊盜
【裁判全文】
臺灣板橋地方法院刑事判決                        八十九年度簡上字第二九一號
    上  訴  人
    即  被  告  丙○○
    送達代收人  甲○○
右列上訴人因竊盜案件，不服本院三重簡易庭八十九年度重簡字第一一０六號，中華
民國八十九年八月二十九日第一審判決（聲請簡易判決處刑書案號：台灣板橋地方法
院檢察署八十九年度偵字第一０六九八號），提起上訴，本院管轄第二審之合議庭判
決如左：
    主  文
上訴駁回。
    事  實
一、丙○○意圖為自己不法之所有，於民國（下同）八十九年三月中旬間某日，在台
    北縣新莊市○○路一一一號好萊屋便利商店，乘無人之際，竊取店內乙○○所有
    之電子秤一個，得手後並將該電子秤借予朋友鄭明忠使用，嗣於八十九年四月二
    十六日二十三時三十分許為乙○○發現，並向丙○○質問電子秤之事，丙○○始
    於翌日一時許歸還上開電子秤。
二、案經乙○○訴由台北縣警察局新莊分局報請臺灣板橋地方法院檢察署檢察官偵查
    起訴。
    理  由
一、訊據被告丙○○矢口否認有前揭竊盜犯行，辯稱：該電子秤是放在櫃檯下面，朋
    友鄭明忠於八十九年三月中旬間某日前來借用，說要秤金戒指及手鍊，伊忘記了
    ，沒有跟老闆乙○○提起，並無竊盜云云。然查，右揭事實，迭據被告丙○○於
    警偵訊中坦承：其未經乙○○之同意拿取該電子秤等情不諱（見偵查卷第三頁、
    第二十四頁），並經被害人乙○○於警訊及偵審中指訴綦詳，另有照片一張在卷
    可參。再者，被告之友人鄭明忠果有金飾需使用電子秤秤重，其隨時可將金飾拿
    至店內當場借用秤重，被告何須大費周章，於未告知乙○○之情形下，擅自拿走
    該電子秤出借？且時間長達月餘，經乙○○發現質問後始歸還？此均不合常情，
    且益徵被告取走該電子秤之初即有不法所有之意圖甚明。被告前開所辯，無非事
    後圖卸之詞，不足採信。本件事證明確，被告竊盜之犯行，堪以認定。
二、核被告丙○○所為，係犯刑法三百二十條第一項之竊盜罪。原審以被告犯罪事證
    明確，依刑事訴訟法第四百四十九條第一項前段、第四百五十四條第二項、刑法
    三百二十條第一項、第四十二條第二項、罰金罰鍰提高標準條例第一條前段、第
    二條，量處被告罰金三千元，如易服勞役以參百元折算壹日，認事用法尚無不合
    ，量刑亦屬允當，被告上訴意旨主張伊並未竊盜云云核無理由，上訴應予駁回。
據上論斷，應依刑事訴訟法第四百五十五條之一第一項、第三項、第三百六十八條、
第三百六十四條，判決如主文。
本案經檢察官朱帥俊到庭執行職務
中      華      民      國      九十        年    三      月    二十一  日
      台灣板橋地方法院刑事第四庭
                                          審判長法  官  許  仕  楓
                                                法  官  高  明  德
                                                法  官  劉  大  衛
右正本證明與原本無異
本判決不得上訴
                                                書記官  蕭  興  南
中      華      民      國      九十        年    三      月    二十七  日


司法院資訊處製作；財團法人民間司法改革基金會備份。
